臺灣臺中地方法院刑事判決
111年度訴字第1189號
公  訴  人  臺灣臺中地方檢察署檢察官
被      告  張永霖


上列被告因傷害等案件，經檢察官提起公訴（111年度偵字第838
6號），本院判決如下：
    主    文
丁○○傷害人之身體，累犯，處拘役伍拾伍日，如易科罰金，以新
臺幣壹仟元折算壹日。
    犯罪事實
一、丁○○於民國111年1月31日晚間7時許，因與案外人朱榮富發
    生衝突事件，警方接獲通報到場處理，經警勸阻無效，依法
    對丁○○施以管束並帶回臺中市政府警察局太平分局太平派出
    所保護管束。嗣於同日晚間7時24分許，警員甲○○為丁○○更
    換手銬之際，丁○○竟基於妨害公務執行、傷害及毀損之犯意
    ，徒手毆打甲○○之頭部並拉扯甲○○，致甲○○受有唇周圍擦挫
    傷及左側踝部挫傷之傷害，並致甲○○所有之眼鏡受損而不堪
    使用，而以此施強暴之方式，妨害員警依法執行公務。
二、案經甲○○訴由臺中市政府警察局太平分局報告臺灣臺中地方
    檢察署檢察官偵查起訴。
    理    由
壹、證據能力 
一、按被告以外之人於審判外之陳述，雖不符刑事訴訟法第159
    條之1至第159條之4之規定，然經當事人於審判程序同意作
    為證據，法院審酌該言詞陳述作成時之情況，認為適當者，
    亦得為證據；當事人、代理人或辯護人於法院調查證據時，
    知有刑事訴訟法第159條第1項不得為證據之情形，而未於言
    詞辯論終結前聲明異議者，視為有前項之同意，刑事訴訟法
    第159條之5定有明文。查檢察官、被告丁○○（下稱被告）就
    本判決以下所引用被告以外之人於審判外之陳述，均表示同
    意有證據能力或無意見（見本院卷第57至59、89至91頁），
    本院審酌該等證據之取得過程並無瑕疵，以之作為證據係屬
    適當，認均有證據能力。
二、非供述證據之物證，或以科學、機械之方式，對於當時狀況
     所為忠實且正確之記錄，性質上並非供述證據，無傳聞法
    則 規定之適用，如該非供述證據非出於違法取得，並已依
    法踐 行調查程序，即不能謂其無證據能力。本件判決以下
    引用之 非供述證據，經本院於審理時依法踐行調查證據程
    序，與本 案待證事實具有自然之關聯性，且無證據證明係
    公務員違法 取得之物，依法自得作為證據。　　
貳、認定犯罪事實之證據及理由：
　　上開犯罪事實，業據被告於本院審理時坦承不諱（見本院卷
    第89、92頁），核與告訴人即警員甲○○（下稱告訴人）於警
    詢之證述（見偵卷第55至58頁）相符，並有員警職務報告（
    見偵卷第49頁）、長安醫院診斷證明書【告訴人於111年1月
    31日急診就醫之傷勢】（見偵卷第69頁）、現場監視器錄影
    光碟（見偵卷第125頁之光碟片存放袋）、現場監視器錄影
    畫面翻拍照片（見偵卷第71至75頁）、告訴人傷勢及眼鏡毀
    損情形之照片（見偵卷第77至79頁）、臺中市政府警察局太
    平分局111年3月15日中市警太分偵字第1110007979號函暨所
    檢附之員警職務報告（見偵卷第109至111頁）在卷可憑，足
    認被告前揭任意性自白與事實相符，而堪採信。本案事證明
    確，被告上開犯行堪可認定，應依法論科。
參、論罪科刑：
一、核被告所為，係犯刑法第135條第1項之妨害公務罪、第277
    條第1項之傷害罪及第354條之毀損罪。被告以一行為同時觸
    犯上開3罪名，為想像競合犯，應依刑法第55條前段之規定
    ，從一重之傷害罪處斷。
二、應依累犯規定加重其刑之說明：
　㈠被告前因不能安全駕駛之公共危險案件，經本院以109年度中
    交簡字第1596號判決判處有期徒刑4月確定，於110年1月22
    日執行完畢，此有臺灣高等法院被告前案紀錄表在卷可參。
    被告於受前揭有期徒刑之執行完畢後，5年以內故意再犯本
    案有期徒刑以上之罪，構成累犯。
　㈡被告有前述構成累犯之事實，並有刑罰反應力薄弱及特別惡
    性之情，業經檢察官具體指明，並主張應依累犯規定加重其
    刑（見本院卷第9至10、92至93頁）。本院斟酌被告本案所
    犯之罪，與前案所犯之罪，雖罪名不同，然同屬故意犯，被
    告於前案所受徒刑執行完畢後，不到2年就再犯本案，顯見
    其對於刑罰之反應力薄弱，又被告本案犯行，妨害公務執行
    ，同時侵害他人身體及財產法益，具有特別之惡性，因此加
    重其所犯傷害罪之最低本刑，並不致生行為人所受之刑罰超
    過其所應負擔罪責及其人身自由因此有遭受過苛之侵害，而
    不符憲法罪刑相當原則或牴觸憲法第23條比例原則之情形，
    自應依刑法第47條第1項規定加重其刑。　　　
三、爰審酌被告經警依法實施管束，竟於警員即告訴人對其更換
    手銬之際，徒手毆打及拉扯告訴人，致告訴人受有前揭傷勢
    ，並致告訴人所有之眼鏡受損而不堪使用，以此施強暴之方
    式，妨害告訴人依法執行公務，顯見其情緒管理欠佳，所為
    實不可取；並考量被告犯後於偵查中雖否認犯罪，然於本院
    審理時坦承犯行之犯後態度，迄今尚未能與告訴人達成和解
    或賠償損害（見本院卷第89至90、93頁）；兼衡被告犯罪之
    動機、目的、手段，告訴人所受傷勢，及被告自陳為高職肄
    業之智識程度，曾從事修理砂石車、造園景觀設計師，目前
    受就業中心輔導，正在學習修理組裝引擎中古車，尚無薪資
    收入，沒有未成年子女需要撫養，父母均已過世，沒有需其
    照顧之家人等生活狀況，暨被告前曾有多次毒品、不能安全
    駕駛之公共危險等前科素行（參卷附臺灣高等法院被告前案
    紀錄表，構成累犯之前科不重複評價）等一切情狀，量處如
    主文所示之刑，並諭知易科罰金之折算標準。
據上論斷，應依刑事訴訟法第299條第1項前段，刑法第135條第1
項、第277條第1項、第354條、第55條、第47條第1項、第41條第
1項前段，刑法施行法第1條之1第1項，判決如主文。
本案經檢察官張永政提起公訴，檢察官丙○○、乙○○到庭執行職務
。
中　　華　　民　　國　　111 　年　　12　　月　　12　　日

                  刑事第五庭    審判長法  官  黃玉琪
　　　　　　　　　                    法  官  陳僑舫
　　　　　　　　　                    法  官  魏威至
以上正本證明與原本無異。
如不服本判決應於收受送達後20日內向本院提出上訴書狀，並應
敘述具體理由；其未敘述上訴之理由者，應於上訴期間屆滿後20
日內向本院補提理由書（均須按他造當事人之人數附繕本）「切
勿逕送上級法院」。
告訴人或被害人如不服判決，應備理由具狀向檢察官請求上訴，
上訴期間之計算，以檢察官收受判決正本之日起算。
　　　　　　　　　　　　　　　　　　　書記官　張雅慧
中　　華　　民　　國　　111 　年　　12　　月　　12　　日
附錄論罪科刑法條全文：
中華民國刑法第135條
對於公務員依法執行職務時，施強暴脅迫者，處3年以下有期徒
刑、拘役或30萬元以下罰金。
意圖使公務員執行一定之職務或妨害其依法執行一定之職務或使
公務員辭職，而施強暴脅迫者，亦同。
犯前二項之罪而有下列情形之一者，處6月以上5年以下有期徒刑
：
一、以駕駛動力交通工具犯之。
二、意圖供行使之用而攜帶兇器或其他危險物品犯之。
犯前三項之罪，因而致公務員於死者，處無期徒刑或7年以上有
期徒刑；致重傷者，處3年以上10年以下有期徒刑。
中華民國刑法第277條
傷害人之身體或健康者，處5年以下有期徒刑、拘役或50萬元以
下罰金。
犯前項之罪，因而致人於死者，處無期徒刑或7年以上有期徒刑
；致重傷者，處3年以上10年以下有期徒刑。
中華民國刑法第354條
毀棄、損壞前二條以外之他人之物或致令不堪用，足以生損害於
公眾或他人者，處2年以下有期徒刑、拘役或1萬5千元以下罰金
。